臺灣臺中地方法院刑事判決　
109年度金訴字第534號
聲  請  人  臺灣臺中地方檢察署檢察官
被      告  林宸諒


選任辯護人  陳育騰律師
            陳柏任律師（111年1月27日解除委任）
            王聖傑律師
            張以彤律師（111年3月31日解除委任）
上列被告因違反洗錢防制法等案件，經檢察官聲請以簡易判決處
刑（109年度偵字第14664號）及移送併辦(110年度偵字第39139
號、臺灣新北地方檢察署檢察官111年度偵字第14046號、臺灣彰
化地方檢察署檢察官111年度偵字第3327號)，本院認不宜以簡易
判決處刑（109年度中金簡字第2號），改為通常程序審理，被告
於準備程序中就被訴事實為有罪之陳述，經告知簡式審判程序之
旨，並聽取檢察官、被告及辯護人之意見後，本院合議庭裁定由
受命法官獨任進行簡式審判程序，判決如下：
    主    文
己○○幫助犯洗錢防制法第十四條第一項之一般洗錢罪，處有期徒
肆月，併科罰金新臺幣壹萬元，罰金如易服勞役，以新臺幣壹仟
元折算壹日。緩刑伍年，緩刑期間內並應依如附件一所示之調解
程序筆錄、附件二所示之和解書內容履行給付。
    犯罪事實
一、己○○(原名林祐宏)係祐宏龍蝦水產行負責人，可預見無正當
    理由徵求他人之金融帳戶存摺、提款卡者，極有可能利用該
    等帳戶收受、轉匯賭博款項或財產犯罪之贓款，以規避檢警
    機關之查緝，並製造金流追查斷點，隱匿犯罪所得之去向，
    竟仍基於幫助營利賭博、幫助詐欺取財、幫助恐嚇取財及幫
    助一般洗錢之不確定故意，先於民國108年4月間某日，由己○○在彰化縣○○市○○里○○○000號5樓，將其個人以祐宏龍蝦水
    產行名義所申辦之合作金庫銀行帳號0000000000000號帳戶(
    下稱上開合庫帳戶)、中國信託銀行帳號000000000000號帳
    戶(下稱上開中信帳戶)之存摺、提款卡、提款卡密碼、網路
    銀行之帳號及密碼(以下合稱上開2實體帳戶資料)、身分證
    件均交付予綽號「小黑」之人，「小黑」並持其上已有戊○○
    簽名之「通路整合金流服務合約書」予己○○簽署，嗣「小黑
    」於取得上開2實體帳戶資料及己○○之身分證件後，即向電
    子收付平台業者綠界科技股份有限公司（下稱綠界公司）、
    藍新科技股份有限公司(下稱藍新公司)註冊會員，申辦虛擬
    帳戶使用，並以上開2實體帳戶作為虛擬帳戶綁定之銀行帳
    戶，復將上開2實體帳戶及虛擬帳戶之資料均提供予真實姓
    名年籍均不詳之人(下稱不詳之人)使用，該不詳之人取得上
    開2實體帳戶及虛擬帳戶資料後，竟分別為下列行為：
(一)該不詳之人基於意圖營利聚眾賭博及一般洗錢之犯意，將上
    開合庫帳戶用於其所經營之「TMD(數位移動資產)」賭博網
    站，供作匯交彩金予賭客之用，以移轉賭博犯罪所得及掩飾
    或隱匿賭博犯罪所得之來源、去向，遂行洗錢之目的。嗣於
    108年9月間某日，有賭客庚○○(所涉賭博罪嫌，業據臺灣屏
    東地方檢察署檢察官為職權不起訴處分)使用網路登入上開
    不特定人均得連結進入之「TMD（數位移動資產）」網站，
    並購買儲值點數後，在該網站投注「百家樂」、「賽車」及
    「賽船」等賭博遊戲。其中「百家樂」之玩法係由賭客下注
    100點以上，可下注莊家或閒家獲勝，若莊家獲勝，賭客可
    取回相當於下注點數之賭金及0.95倍之賭金；若閒家獲勝，
    可取回相當於下注點數之賭金及1倍之賭金。「賽車」及「
    賽馬」之玩法係由賭客下注100點以上，可押注單號或雙號
    之賽車或賽船取得第1名，若賭客押中，可取回相當於下注
    點數之賭金及0.98倍之賭金。嗣該不詳之人於108年9月20日
    、9月23日、10月5日、10月12日，將庚○○把玩「百家樂」、
    「賽車」及「賽馬」等遊戲所贏取之彩金新臺幣(下同)1萬5
    000元、1萬5000元、7000元、5萬元，共計8萬7000元，透過
    己○○所提供之上開合庫帳戶匯至庚○○所有之台灣土地銀行潮
    州分行帳號000000000000號帳戶內，藉此掩飾賭博不法所得
    之去向，嗣因庚○○發現其於上開網站之點數遭封鎖而無法換
    回現金，遂報警處理，始查悉上情。
(二)該不詳之人基於意圖營利聚眾賭博及一般洗錢之犯意，將上
    開合庫帳戶用於其所經營之「永發理財」賭博網站，供作匯
    交彩金予賭客之用，以移轉賭博犯罪所得及掩飾或隱匿賭博
    犯罪所得之來源、去向，遂行洗錢之目的。嗣於108年10月
    間某日，有賭客丙○○使用網路登入上開不特定人亦得連結進
    入之「永發理財」賭博網站，並購買儲值點數後，在該網站
    把玩樂透開球押大、押小之賭博遊戲。嗣丙○○於108年10月1
    1日以超商代碼繳費方式儲值該網站時，將8萬元賭金以超商
    代碼繳費方式，轉入藍新公司之收款帳戶，再由藍新公司轉
    入己○○之上開合庫帳戶內，藉此掩飾賭博不法所得之去向，
    嗣丙○○發現其於上開網站之點數遭封鎖而無法換回現金，遂
    報警處理，而查悉上情。
(三)該不詳之人意圖為自己不法之所有，基於恐嚇取財及一般洗
    錢之犯意，先於108年7月19日以SKOUT交友APP與丁○○成為好
    友，並以通訊軟體LINE暱稱為「可馨」之帳號與丁○○聯繫，
    嗣丁○○於108年7月23日依其指示自拍生殖器照片並傳送予「
    可馨」後，該不詳之人即以「可馨」之帳號恫稱：要將上開
    照片張貼於臉書公開社團，丁○○須投資其從事之外匯投資，
    並支付贖金1000元至綠界公司所提供之中國信託銀行第000-
    0000000000000000號虛擬帳戶(該虛擬帳戶所綁定之帳戶為
    己○○之上開2實體帳戶)，才願刪除上開照片等語，致使丁○○
    心生畏懼，足生危害於丁○○名譽之安全，嗣經丁○○報案，經
    警查獲而未遂。
(四)該不詳之人意圖為自己不法之所有，基於詐欺取財及一般洗
    錢之犯意，於附表所示之時間，以附表所示之詐欺方式，詐
    騙如附表所示之乙○○、辛○○，致使渠等均陷於錯誤，進而匯
    款如附表所示金額至藍新公司向金融機構申請之虛擬帳戶，
    再由藍新公司轉匯至己○○上揭綁定之中信帳戶，且該等款項
    旋遭該不詳之人轉帳或提領一空，產生遮斷資金流動軌跡以
    逃避國家追訴、處罰之效果。　　　　　
二、案經臺灣屏東地方檢察署檢察官自動檢舉分案後報由臺灣高
    等檢察署檢察長核轉臺灣臺中地方檢察署檢察官聲請簡易判
    決處刑，及丙○○告發由桃園市政府警察局桃園分局報告臺灣
    桃園地方檢察署檢察官陳請臺灣高等檢察署檢察長核轉臺灣
    臺中地方檢察署檢察官移送併辦，丁○○訴由新北市政府警察
    局板橋分局報告臺灣新北地方檢察署檢察官移送併辦，乙○○
    、辛○○訴由彰化縣警察局彰化分局報告臺灣彰化地方檢察署
    檢察官移送併辦。　　　　　
    理    由
壹、本件被告己○○(下稱被告)所犯係死刑、無期徒刑、最輕本刑
    為3年以上有期徒刑以外之罪，其於準備程序進行中就被訴
    事實為有罪之陳述，經受命法官告知簡式審判程序之旨，並
    聽取當事人之意見後，本院合議庭認無不得或不宜改依簡式
    審判程序進行之情形，爰依刑事訴訟法第273條之1第1項規
    定，裁定由受命法官獨任進行簡式審判程序。又本件所引屬
    於審判外陳述之傳聞證據，依同法第273條之2規定，不受第
    159條第1項關於傳聞法則規定之限制，依法有證據能力，合
    先敘明。
貳、認定犯罪事實所憑之證據及理由
    訊據被告對於上揭犯罪事實於本院準備程序及審理時均坦承
    不諱(見本院卷一第132、308-309頁、本院卷二第52-53、74
    頁)，核與證人庚○○、證人即告發人丙○○、證人即告訴人丁○○、乙○○、辛○○於警詢時之證述大致相符(見警卷第7-10頁、
    偵194卷第121-128頁、彰化警卷第18-21、22-29頁、偵1258
    3卷第17-19頁)，並有TMD賭博網站網路頁面列印資料、證人
    庚○○於該網站儲值賭金之明細、LINE群組之對話紀錄、證人
    庚○○之臺灣土地銀行帳戶存摺封面及內頁交易明細、通路整
    合金流服務合約書、商工登公示資料查詢服務結果【祐宏龍
    蝦水產行】、合作金庫商業銀行太平分行108年11月19日合
    金太平字第1080004105號函檢附0000000000000號（戶名祐
    宏龍蝦水產行）帳戶之基本資料及交易紀錄、臺灣銀行營業
    部108年11月26日營存字第10850351961號函檢附0000000000
    000000、0000000000000000號帳戶資料、彰化縣政府109年7
    月29日府綠商字第1090264699號函檢附祐宏龍蝦水產行之商
    業登記抄本、藍新公司電子回函檢附超商條碼對應之資料、
    統一超商代收款專用繳款證明、【丙○○部分】桃園市政府警
    察局桃園分局青溪派出所受理各類案件紀錄表、內政部警政
    署反詐騙諮詢專線紀錄表、超商代收款繳款證明、丁○○與「
    可馨」之LINE對話擷圖、綠界公司108年10月17日綠管外字
    第108101701號函檢附虛擬帳號000-0000000000000000對應
    的之交易明細、會員資料及歷次交易明細紀錄(見屏東警卷
    第13-25、27-31頁、他377卷第18-25、26-28頁、偵9353卷
    第12-67頁、偵194卷第21、23-25、27-31、61、129、131、
    133-143頁、偵12583卷第21-27、31-70頁)，及附表證據出
    處欄所示之其他證據在卷可稽(出處詳如附表)，足認被告之
    任意性自白與事實相符，應可採信。綜上，本案事證明確，
    被告之上揭犯行，已堪認定，應予依法論科。　
參、論罪科刑
一、核被告就犯罪事實一(一)、(二)所為，均係犯刑法第30條第
    1項前段、同法第268條之幫助營利聚眾賭博罪及刑法第30條
    第1項前段、洗錢防制法第14條第1項之幫助一般洗錢罪；就
    犯罪事實一(三)所為，係犯刑法第30條第1項、同法第346條
    第3項、第1項之幫助恐嚇取財未遂罪及刑法第30條第1項前
    段、洗錢防制法第14條第2項、第1項之幫助一般洗錢未遂罪
    ；就犯罪事實一(四)所為，係犯刑法第30條第1項前段、同
    法第339條第1項之幫助詐欺取財罪，及刑法第30條第1項前
    段、洗錢防制法第14條第1項之幫助一般洗錢罪。又就犯罪
    事實一(三)部分，雖告訴人丁○○尚未匯款至被告之上開中信
    帳戶，即報警處理，然被告業已基於幫助一般洗錢之犯意，
    而提供上開中信帳戶予不詳之人作為洗錢之用，仍屬著手於
    幫助洗錢之行為而不遂，至於移送併辦意旨認為係既遂，則
    屬誤會，併此敘明。又就臺灣臺中地方檢察署檢察官110年
    度偵字第39139號、臺灣新北地方檢察署檢察官111年度偵字
    第14046號、臺灣彰化地方檢察署檢察官111年度偵字第3327
    號移送併辦部分，與檢察官聲請簡易判決處刑書所載之犯罪
    事實，具有想像競合之裁判上一罪關係，為聲請簡易判決處
    刑書效力所及，復經本院告知此部分之犯罪事實(見本院卷
    一第128-131、304-307、422-425頁、本院卷二第48-51頁)
    ，本院自得併予審究。
二、另就犯罪事實一(四)部分，移送併辦意旨雖認為被告有自其
    上開2帳戶提領告訴人乙○○、辛○○受騙之款項，而認為被告
    係涉犯刑法第339條之4第1項第2款、第3款之加重詐欺取財
    罪嫌、洗錢防制法第14條第1項之一般洗錢罪嫌云云，惟查
    ，就被告有無受詐欺集團成員指示，而自其上開2帳戶提領
    詐欺贓款等節，被告始終否認此情(見本院卷一第308、437
    頁、本院卷二第52頁)，而證人戊○○於警詢時亦證稱：當面
    與我簽訂通路整合金流服務合約書之人不是被告本人，我也
    不知道當初與我簽約之人的真實姓名，對於告訴人乙○○、辛○○匯入藍新公司之虛擬帳戶後，再匯入被告之中國信託帳戶
    後，究竟是由何人提領詐欺贓款，我不知道等語(見彰化警
    卷第13-17頁)，則證人戊○○並未指稱係被告提領上開詐欺贓
    款，且綜觀全卷資料，亦無被告提領款項之監視器錄影畫面
    或相關提款單據可資佐證，自無從證明係被告提領告訴人乙○○、辛○○受騙之款項；另卷內亦無證據可資證明詐欺集團成
    員係以網際網路對公眾散布之方式詐騙乙○○、辛○○，被告對
    此亦無認識，復無證據證明被告有何加重詐欺取財及一般洗
    錢之犯意聯絡或行為分擔，則被告所為應僅係幫助犯，而非
    正犯，移送併辦意旨就此部分論以加重詐欺取財罪嫌、一般
    洗錢罪嫌，顯屬誤會，而正犯與幫助犯，僅犯罪之態樣有所
    不同，惟其基本社會事實同一，復經本院告知被告所犯上開
    罪名(見本院卷二第51頁)，而無礙被告防禦權之行使，故就
    犯罪事實一(四)部分，本院自得依法變更起訴法條後，就幫
    助詐欺取財、幫助一般洗錢之部分併予審理，附此敘明。
三、被告係以同時提供上開2實體帳戶資料之一行為，同時觸犯
    犯罪事實一(一)至(四)所示上開各罪名，為想像競合犯，應
    依刑法第55條之規定，從一重即幫助一般洗錢罪處斷。
四、被告基於幫助犯意為上開犯行，為幫助犯，爰依刑法第30條
    第2項規定，按正犯之刑減輕之。又被告於偵查及審判中，
    對其上開幫助洗錢犯行業已自白不諱，爰依洗錢防制法第16
    條第2項規定，減輕其刑，並依法遞減之。
五、又被告就犯罪事實一(三)所為幫助恐嚇取財、幫助一般洗錢
    之行為，僅止於未遂，所生危害較輕，本應依刑法第25條第
    2項之規定減輕其刑，惟依前開罪數說明，其犯行應從一重
    論以幫助一般洗錢罪處斷，故僅由本院於後述依刑法第57條
    量刑時，一併審酌該部分減輕其刑事由，附此敘明。　　　
六、爰以行為人之責任為基礎，審酌被告已預見交付上開2實體
    帳戶資料之行為，很可能幫助賭博網站經營者、財產犯罪之
    正犯遂行意圖營利聚眾賭博、恐嚇取財、詐欺取財及洗錢犯
    行，竟仍將其帳戶提供予無信任關係之他人使用，不僅助長
    賭博歪風及財產犯罪之猖獗，有害於善良風俗及經濟交易安
    全，亦致使告訴人乙○○、辛○○受有損害，所為應予非難；惟
    念及被告已坦承犯行之態度，且已與告訴人丁○○、乙○○達成
    和解，及與告訴人辛○○調解成立，並全數給付賠償金額予告
    訴人丁○○，亦給付部分之賠償金額予告訴人乙○○、辛○○，此
    有和解書、本院調解程序筆錄、網路轉帳資料截圖、本院公
    務電話紀錄表在卷可參(見本院卷一第251-252、267-268、3
    17-318、447、469-477頁)，足認被告已有悔意；再參以被
    告並無經法院判處罪刑之前科紀錄，此有臺灣高等法院被告
    前案紀錄表在卷為憑，可見其素行尚佳；兼衡被告之犯罪動
    機、目的、手段、各告訴人之損失情形，暨被告自陳國中畢
    業，目前從事室內裝修工程木工，經濟狀況勉持，沒有未成
    年子女需扶養等一切情狀(見本院卷二第75頁)，量處如主文
    所示之刑，併就罰金刑部分諭知易服勞役之折算標準。
七、緩刑之宣告
　　末查，被告未曾因故意犯罪受有期徒刑以上刑之宣告，有臺
    灣高等法院被告前案紀錄表在卷可稽，其因一時失慮，致犯
    本案，然被告業已與告訴人丁○○、乙○○和解成立，及與告訴
    人辛○○調解成立，並已全數履行對告訴人丁○○之賠償，及部
    分履行對告訴人乙○○、辛○○之賠償，業如前述，足認被告已
    盡力彌補各告訴人所受損害，再者，被告年紀尚輕，倘令其
    即刻入監接受刑罰執行，未必對於被告之再社會化及犯罪行
    為之矯治有所助益，從而，本院認被告經此偵審程序及科刑
    教訓後，既已知所警惕，諒無再犯之虞，前開所宣告之刑以
    暫不執行為適當，爰依刑法第74條第1項第1款之規定，併予
    宣告緩刑5年，以勵自新。另為督促被告確實履行其賠償義
    務，兼顧告訴人乙○○、辛○○之權益，爰依刑法第74條第2項
    第3款之規定，命被告於緩刑期間內應依附件一、二所示內
    容履行賠償義務(見本院卷一第317-318頁、第447頁)，以觀
    後效。又依同法第75條之1第1項第4款規定，被告如未履行
    上開條件情節重大，足認原宣告之緩刑難收其預期效果，而
    有執行刑罰之必要者，得撤銷其緩刑之宣告，併予敘明。又
    關於犯罪事實一(二)部分，被告雖亦與丙○○達成和解，此有
    其等之和解書可佐(見本院卷第449頁)，然幫助營利聚眾賭
    博罪之保護法益為社會善良風俗，並非侵害個人法益之犯罪
    ，移送併辦意旨復未敘明被告此部分有涉及幫助詐欺取財罪
    嫌，亦未就丙○○有何受詐騙而處分財物之情事提出證明，自
    難認丙○○具有本案告訴人或被害人之身分，故無從依刑法第
    74條第2項第3款之規定，而令被告於緩刑期間履行其對丙○○
    之和解條件，另此敘明。
肆、沒收部分
    洗錢防制法第18條第1項固規定：「犯第14條之罪，其所移
    轉、變更、掩飾、隱匿、收受、取得、持有、使用之財物或
    財產上利益，沒收之；犯第15條之罪，其所收受、持有、使
    用之財物或財產上利益，亦同」，為刑法沒收規定之特別規
    定，自應優先於刑法相關規定予以適用，亦即就洗錢行為標
    的之財物或財產上利益，均應依洗錢防制法第18條規定沒收
    之。惟上開條文雖採義務沒收主義，卻未特別規定「不問屬
    於犯罪行為人與否，沒收之」，致該洗錢行為之標的是否限
    於行為人所有者始得宣告沒收，有所疑義，於此情形自應回
    歸適用原則性之規範，即參諸刑法第38條第2項前段規定，
    仍以屬於行為人所有者為限，始應予沒收。經查，就賭客丙○○、告訴人乙○○、辛○○輾轉匯入被告上開2帳戶之款項，並
    無證據證明被告實際取得或朋分該等款項，依上開規定及說
    明，無從就該等款項，依洗錢防制法第18條第1項規定對被
    告宣告沒收。又本案亦無證據證明被告因交付上開2帳戶予
    不詳之人，已從中獲取任何報酬或不法利得，自無諭知沒收
    犯罪所得或追徵其價額之餘地，附此敘明。
據上論斷，應依刑事訴訟法第273條之1第1項、第299條第1項前
段、第300條，判決如主文。
本案經檢察官李基彰聲請簡易判決處刑，檢察官黃政揚、王銘仁
、曾開源移送併辦，檢察官賴謝銓、甲○○到庭執行職務。　
中　　華　　民　　國　　111 　年　　11　 月　　 30　　日
                  刑事第五庭    法　官  魏威至
以上正本證明與原本無異。
如不服本判決應於收受送達後20日內向本院提出上訴書狀，並應
敘述具體理由；其未敘述上訴之理由者，應於上訴期間屆滿後20
日內向本院補提理由書（均須按他造當事人之人數附繕本）「切
勿逕送上級法院」。
　　　　　　　　　　　　　　　　書記官　林鈺娟
中　　華　　民　　國　　111 　年　　11　　月　　30    日
附錄本案論罪科刑之法條：
中華民國刑法第30條
幫助他人實行犯罪行為者，為幫助犯。雖他人不知幫助之情者，
亦同。
幫助犯之處罰，得按正犯之刑減輕之。

中華民國刑法第268條
意圖營利，供給賭博場所或聚眾賭博者，處 3 年以下有期徒刑
，得併科 9 萬元以下罰金。

中華民國刑法第339條
意圖為自己或第三人不法之所有，以詐術使人將本人或第三人之
物交付者，處5 年以下有期徒刑、拘役或科或併科50萬元以下罰
金。
以前項方法得財產上不法之利益或使第三人得之者，亦同。
前二項之未遂犯罰之。

中華民國刑法第346條
意圖為自己或第三人不法之所有，以恐嚇使人將本人或第三人之
物交付者，處 6 月以上 5 年以下有期徒刑，得併科 3 萬元以
下罰金。
以前項方法得財產上不法之利益或使第三人得之者，亦同。
前二項之未遂犯罰之。

洗錢防制法第2條
本法所稱洗錢，指下列行為：
一、意圖掩飾或隱匿特定犯罪所得來源，或使他人逃避刑事追訴
    ，而移轉或變更特定犯罪所得。
二、掩飾或隱匿特定犯罪所得之本質、來源、去向、所在、所有
    權、處分權或其他權益者。
三、收受、持有或使用他人之特定犯罪所得。
　　
洗錢防制法第14條
有第二條各款所列洗錢行為者，處 7 年以下有期徒刑，併科新
臺幣 5 百萬元以下罰金。
前項之未遂犯罰之。
前二項情形，不得科以超過其特定犯罪所定最重本刑之刑。
當事人注意事項：
（一）本件係依據刑事訴訟法簡易程序辦理，法院簡易庭得不傳
      喚被告、輔佐人、告訴人、告發人等出庭即以簡易判決處
      刑。
（二）被告、告訴人、被害人對告訴乃論案件，得儘速試行和解
      ，如已達成民事和解而要撤回告訴，請告訴人寄送撤回告
      訴狀至臺灣臺中地方法院簡易庭。
（三）被告、告訴人、被害人對本案案件認有受傳喚到庭陳述意
      見之必要時，請即以書狀向臺灣臺中地方法院簡易庭陳明
      。

附表
編號 被害人 詐欺時間、方式 匯款時間、金額 （新臺幣/元） 匯款虛擬帳戶對應之實體帳戶  卷證出處 1 乙○○  乙○○於108年8月27日10時許，在網路上參加通訊軟體LINE之投資群組，遭詐欺集團不詳成員佯稱可加入投資獲利等語，致其陷於錯誤，遂於右列時間，依指示以超商代碼繳費方式，將右列款項轉入藍新公司之收款帳戶，因而受有財產上損害。 1.108年9月23日   21時47分許、   21時58分許、   21時55分許、   21時56分許，   超商代碼繳費   各2萬元、2萬   元、2萬元、2   萬元、2萬元   ，共計10萬元 2.108年10月2日   21時2分許、2   1時4分許、21   時5分許，超   商代碼繳費各   2萬元、2萬元  、2萬元、2萬   元，共計8萬   元。 被告己○○之中國信託銀行帳戶。  1.證人乙○○之證述（彰化警卷18-21頁） 2.內政部警政署反詐騙諮詢專線紀錄表（彰化警卷46-47頁） 3.LINE對話紀錄、通話紀錄（彰化警卷51-56頁） 4.祐宏龍蝦水產行之會員資料、交易資料、超商代收款專用繳款證明、存摺內頁交易明細、祐宏龍蝦水產行之中國信託銀行基本資料及存款交易明細（彰化警卷40-45、48-50、99-143頁） 2 辛○○  辛○○於108年9月間，加入寰宇聯合國際ENAI公司，遭不詳詐欺集團成員佯稱可加入投資獲利等語，致其陷於錯誤，遂於右列時間，依指示匯款如右列款項至藍新公司之收款帳戶，因而受有財產上損害。 1.108年10月3日   9時53分許，網路匯款1萬元。 2.108年10月6日   15時28分許，   網路匯款1萬元。 3.108年10月9日   22時46分許，   網路匯款1萬元。 4.108年10月12   日13時21分許   ，網路匯款2   萬元。 被告己○○之中國信託銀行帳戶。  1.證人辛○○之證述（彰化警卷22-25、27-29頁） 2.臺北市政府警察局信義分局五分埔派出所受理各類案件紀錄表、受理刑事案件報案三聯單、內政部警政署反詐騙諮詢專線紀錄表（彰化警卷57-58、60-62頁） 3.網路銀行轉帳畫面、中國信託銀行自動櫃員機交易明細表、祐宏龍蝦水產行之會員資料、交易資料、祐宏龍蝦水產行之中國信託銀行基本資料及存款交易明細（彰化警卷63-65、76-79、99-143頁） 

附件一：
應履行之事項【下列內容係依本院111年度中司刑移調字第831號調解程序筆錄(詳見本院卷一第317-318頁)所載內容而定，且與該部分給付義務同一】 被告願給付告訴人辛○○新臺幣（下同）1萬元，給付方法自民國111年7月起，於每月5日前各給付1000元，至全部清償完畢止，如有一期未履行，視為全部到期。 

附件二：
應履行之事項(見本院卷一第447頁之和解書) 被告應給付告訴人乙○○和解金額新臺幣（下同）12萬元，給付方法自民國111年8月起，按月於每月5日前匯款給付告訴人乙○○2000元，如有一期未按期履行，視為全部到期，並應再給付告訴人乙○○6萬元之違約金。告訴人乙○○之收款帳戶為第一銀行汐止分行第245******71號帳戶（完整帳號詳卷）。